

Alexis Daciuk

DEVELOPER · DEVOPS

□ 11 2660 8582 | ■ adaciuk@gmail.com | • AlexDaciuk | ♦ alexdaciuk | • alexis-daciuk

Resumen

Actualmente DevOps en Globant. Mas de 2 años de experiencia laboral con GNU/Linux y UNIX, automatización con Ansible, contenedores con Docker / Podman / OpenShift.

Nerd apasionado por el software libre, el desarrollo y la solución de problemas de forma eficiente, interesado siempre en aprender nuevas tecnologías, preparado para formarme y aprender algo nuevo.

Experiencia Laboral _____

Globant CABA

Developer / DevOps

Marzo 2020 - Actualidad

- Creacion, mantenimiento y refactorizacion de pipelines en Jenkins
- Deploy de microservicios en OpenShift con Jenkins
- Triggers en Gitlab para CI/CD
- Containerizacion de microservicios y aplicaciones monoliticas
- Analisis estatico de codigo con SonarQube para distintos lenguajes

Commit IT CABA

DEVELOPER / DEVOPS

Julio 2019 - Marzo 2020

- Instalación e implementación de Ansible Tower en infraestructuras legacy
- Migración de scheduling de jobs batch a Ansible Tower
- Mantenimiento de procesos para simplificar su automatización
- Automatización de ABM, Networking, Base de Datos usando Ansible.
- Implementación y migración lift and shift de aplicaciones legacy a OpenShift

INDRA CABA

Julio 2014 - Julio 2015

2006 - Actualidad

ANALISTA SOPORTE NIVEL 3 / UNIX

- · Refactorizacion de scripts BASH legacy.
- Mantenimiento de aplicaciónes legacy del cliente.
- Documentación de procesos legacy.

Independiente CABA

MANTENIMIENTO Y REPARACIÓN DE PCS

Reparación, mantenimiento y limpieza de PCs y notebooks.

Publicity Encarnación Encarnación

ENCARGADO DE IT

Enero 2012 - Julio 2012

• Reparación, mantenimiento y limpieza de PCs y equipamiento informático en general.

Competencias

IDIOMAS

Español, Nativo

Ingles, Avanzado, fluidez en la escritura y en la conversación

PROGRAMACIÓN

Java, Go, C / C++, Python, Scala, SQL, YAML,

INFRAESTRUCTURA

GNU/Linux, UNIX, Docker, Ansible, OpenShift, Nginx, Apache, VMware, KVM,

Educación

Facultad de Ingeniería, Universidad de Buenos Aires

CABA

Ingeniería en Informática Agosto 2014 - Actualidad

Facultad de Ingeniería, Universidad de Buenos Aires

CABA

LICENCIATURA EN ANÁLISIS DE SISTEMAS

Agosto 2014 - Actualidad

Repositorios

Java

TP Grupal Algoritmos 3, (Repositorio) Core orientado a objetos y MVC usando JavaFX

Scala

TP Grupal Seminario Funcional, (Repositorio) Parseado de CSV, carga en DB, entrenado de modelo

XGBoost y API REST para consultar resultados usando frameworks de programación funcional en Scala

Cursos y Capacitaciones. .

Red Hat CABA

CURSOS LMS RED HAT 2019

- Automation with Ansible I and II (DO407, DO409).
- Red Hat System Administration I and II (RH124, RH134).
- Delivery Specialist Container Platform Deployment I and II

Udemy Online

UDEMY 2020

• Complete Python 3 Bootcamp.

Referencias

Leandro Gabrys INDRA

LIDER DE MESA DE AYUDA

• Telefono: +54 11 4142 5795

Walter Sadran INDRA

GERENTE

• Telefono: +54 11 5323 1113